臺灣臺中地方法院民事簡易判決
111年度豐簡字第354號
原      告  AB000-A109601
訴訟代理人  郭沛諭律師
被      告  杜志偉  
訴訟代理人  朱龍祥律師
上列當事人間請求損害賠償事件，本院於民國111年8月23日言詞
辯論終結，判決如下：
    主      文
原告之訴及假執行之聲請均駁回。
訴訟費用由原告負擔。
    事實及理由
一、原告主張：被告與原告之祖母均為臺中市外埔區某宮廟旁（
    下稱外埔宮廟）擺攤之攤販，原告常至祖母之攤位幫忙，因
    而認識被告，被告明知原告為中度智能障礙，為心智缺陷之
    人，其思考及認知能力低於常人，仍於民國109年9月至12月
    12日間某日上午10時許及109年12月12日上午10時許，在擺
    攤之時間，以眼神示意、通訊軟體LINE（下稱LINE）傳語音
    或以手錶反射光線照射原告之方式，暗示原告至外埔宮廟內
    之男廁裡，被告即掀開原告的衣物，以手撫摸原告之胸部並
    以手伸進原告之褲子內，撫摸原告之生殖器，並強吻原告，
    而侵害原告之身體權、健康權、隱私權及性自主決定權。被
    告於原告每次進入男廁內後即摀住原告之嘴巴，讓原告無法
    發出聲音或求救，並多次以「如果不聽話或拖延，就會去打
    阿嬤」等語恫嚇原告。原告前曾因被告此揭所為而對被告提
    起妨害性自主之告訴，並經檢察官起訴後，由鈞院以110年
    度侵訴字第96號刑事案件（下稱另案刑事案件）審理，於另
    案刑事案件審理時，當庭勘驗「被害人母親與嫌疑對質錄音
    檔.acc」錄音檔中，被告亦承認有摸原告胸部等語。而原告
    遭被告為強制猥褻之行為後，常常大哭、情緒不穩定，不願
    意與家人講話，甚至不願意外出，對於面對人群有極大之恐
    懼。為此，爰依依民法第184條第1項前段、第195條第1項規
    定，請求被告給付原告新臺幣（下同）30萬元之損害賠償等
    語。並聲明：㈠被告應給付原告30萬元，及自起訴狀繕本送
    達翌日起至清償日止，按年息百分之5計算之利息。㈡願供擔
    保，請准宣告假執行；且引用另案刑事案件卷宗內之證據資
    料。
二、被告則以：
　㈠另案刑事案件之判決已諭知被告無罪。原告於本件訴訟所述
    均非事實，蓋原告常用LINE與他人聯絡，臉書帳號更多達4
    個，可知其使用通訊或社群軟體與他人互動毫無困難，實難
    知悉其有中度智能障礙，被告實無可能利用原告心智缺陷而
    對其為猥褻行為。且臺中市政府警察局大甲分局還原原告手
    機之鑑識報告結果，亦無被告與原告通訊往來之資料，更無
    原告所指被告於109年12月12日與原告聯繫之紀錄，況當日
    外埔宮廟正舉辦盛大廟會活動，至中午前仍有眾多遊客、香
    客，與原告一再證述其與被告去男廁前後完全沒看到任何人
    之狀況不符，亦與原告祖母於另案刑事案件證述於109年12
    月12日有於男廁外找到原告之情不符，又另案刑事判決亦就
    原告所稱被告如何要求原告前往男廁之證述未予採信，足證
    原告所指稱被告於上開日期犯案，均非事實。
　㈡原告於另案刑事案件警詢時明確證稱被告係用手遮住其嘴巴
    ，然又於偵查時證述被告有使用毛巾塞住其嘴巴；又於另案
    刑事案件到庭作證時先稱被告係當面恫嚇原告如果不從就會
    打原告祖母，之後又改稱是用LINE傳訊息予原告，其證述前
    後不一，亦難採信。
　㈢至原告雖提出另案刑事案件審理時所當庭勘驗之「被害人母
    親與嫌疑對質錄音檔.acc」之勘驗譯文，然原告完全斷章取
    義，故意扭曲被告之原意，被告自始至終均否認有觸摸原告
    胸部之情形，且另案刑事判決理由中亦明確說明，被告未有
    何坦認撫摸原告陰部，且表明陳稱係在開玩笑間揮到原告胸
    部等情，而認原告母親之證詞與客觀錄音內容有所不符，甚
    有誇大舉措等語，足證被告不但從未有將原告拉去廁所，更
    遑論有撫摸原告之胸部及陰部之事實。原告雖主張被告於警
    詢時有承認摸原告胸部乙情，然係當日製作筆錄之員警未明
    確告知行為地點係在男廁或是外埔宮廟外面廣場擺攤處，誤
    導被告以為是在問外埔宮廟外面廣場擺攤處之狀況，被告因
    此回答有碰到原告胸部，然被告當時明確解釋係指揮擊到原
    告胸部，並一直回答是在大庭廣眾下為之。況原告於另案刑
    事案件亦自承多次主動到被告攤位，與被告嬉鬧間有擊打被
    告，是被告可能因阻擋揮擊時之反射動作而手肘有碰到原告
    所稱胸部位置，又縱使被告有碰到原告胸部，因被告主觀上
    並無猥褻之意思，應無構成猥褻之犯行。再者，原告於109
    年12月19日至光田綜合醫院所做「受理疑似性侵害是鑑驗傷
    診斷書」第2頁檢查結果欄之「陰部」、「肛門」、「其他
    部位」均蓋上「無明顯外傷」文字，而驗傷解析圖下體部分
    則記載「無明顯外傷」文字；第3頁驗傷解析圖下體部分亦
    記載「處女膜完整無明顯新舊裂傷」文字，益證被告絕無猥
    褻原告下體之行為。基此，原告之性自主權殊無可能受到侵
    害。
　㈣另案刑事判決理由中明確認定原告或因自身身心障礙情形，
    早有大吼大叫等情緒反應，且應為原告母親及祖母所知悉，
    原告母親及祖母稱原告於另案刑事案件前後始有相關情緒反
    應之證述，難認可以遽採等語，足認原告有情緒難控制起伏
    大之情，顯與被告完全無涉。尤有甚者，依原告母親臉書社
    群網站所張貼之圖文，可知原告於109至111年間經常與家人
    歡樂出遊玩樂或快樂用餐，完全未有一般遭猥褻後之被害人
    可能發生之退縮、害怕或難過等反應。再者，原告於111年3
    月8日另案刑事案件之辯論庭期亦出席旁聽，面對被告亦完
    全未顯現出任何害怕或不願意見到被告之表現；於另案刑事
    案件審理時亦證稱遭被告在廁所撫摸胸部和下體回去攤位後
    ，還有跟被告玩在一起等語，顯與一般被害人遭加害人猥褻
    後會遠離加害人之反應，大相逕庭，足證原告於起訴狀所稱
    其遭被告強制猥褻後，常常出現大哭、情緒不穩等情，均與
    事實完全不符，益證被告絕無猥褻原告之行為。
　㈤又原告主張被告侵權行為之事實內容，並無破壞原告人體之
    完整性（身體權）或生理機能與心理機能等內部機能受損（
    健康權），更無干預原告個人私的領域權利或個人資料自主
    控制之情事（隱私權），顯然均與身體、健康、隱私等權利
    之要件定義不符，自無該等權利之侵害。至原告主張被告侵
    害其性自主權乙節，業經另案刑事判決諭知被告無罪，是被
    告確實未侵害原告性自主權之行為等語，資為抗辯。並聲明
    ：1.原告之訴駁回。2.如受不利判決，願供擔保請准宣告免
    予假執行。
三、本院之判斷：
  ㈠原告主張被告與原告之祖母均為外埔宮廟擺攤之攤販，原告
    常至祖母之攤位幫忙，因而認識被告；又原告前曾對被告提
    起妨害性自主之告訴，經檢察官起訴後，由本院以110年度
    侵訴字第96號刑事案件審理等情，為被告所不爭執，且經本
    院依職權調閱另案刑事案件卷宗核閱屬實，堪信原告此部分
    之主張為真實。
  ㈡按因故意或過失，不法侵害他人之權利者，負損害賠償責任
    ，民法第184條第1項前段定有明文。次按當事人主張有利於
    己之事實，就其事實有舉證之責任，民事訴訟法第277條前
    段定有明文。又民事訴訟之當事人就有利於己之事實主張所
    須負擔之舉證責任，須達已足可轉換舉證責任之優勢證據之
    程度，亦即須證據能證明發生之可能大於不發生之可能，而
    於他造訴訟當事人否認其事實主張者，改由他造訴訟當事人
    負證明優勢證據瑕疵之責。本件原告主張被告於前揭時、地
    ，以手撫摸原告之胸部、生殖器及強吻原告，而侵害原告之
    身體、健康、隱私權及性自主決定權等情，則為被告所否認
    ，揆諸前開法則，應由原告負舉證之責。經查：
　1.原告就被告如何要求其前往廁所乙節，於另案刑事案件警詢
    時，僅提及被告係以眼神示意其跟著前往廁所（見偵卷第25
    頁）；於偵查中則證稱第一次係被告傳LINE語音要求其前往
    廁所，（之後）也有用手錶反射陽光，或用眼睛瞄為暗示等
    語（見偵卷第63-64頁）；然於另案刑事案件審理時則先證
    述：「（當時被告是如何叫妳去男廁？）他用眼睛瞟。（被
    告除了用眼神表示外，被告是否有以言語或LINE跟妳表示要
    去這個男廁？）被告沒有傳LINE，他只有用眼神表示。（被
    告用眼神表示，妳怎麼知道是要去男廁？）(未答）（被告
    之前有無跟妳說用眼神表示就是去男廁？）好像是。（之前
    被告是如何跟妳說，妳才知道用眼神表示就是要去男廁?）
    有些忘記，不知道要怎麼講。被告好像跟我講眼睛有瞟就是
    叫我要去廁所。」等語（見本院刑事卷第246-247頁）；旋
    於辯護人反詰問時另證稱：「（妳方才提到被告有用眼神要
    妳去廁所，被告大概是什麼時候跟妳講的？）我剛到阿嫲攤
    位幫忙時說的。（被告是否當面跟妳講的？）不是。（被告
    如何告訴妳的？）(未答）（妳之前在警詢時是不是有說是
    透過傳簡訊的方式？）對。（簡訊是傳什麼内容叫妳跟他去
    廁所？）有些不記得了，被告是傳「跟我去廁所」。（被告
    何時傳給妳的？）大概是我在家的時候。」等語（見本院刑
    事卷第254-255頁）。則原告就被告究竟係傳「LINE語音」
    或「簡訊訊息」抑或「僅眼神示意」要求其前往廁所，原告
    於另案刑事案件前後陳詞多有反覆，已難遽採。
　2.原告於另案刑事案件中再陳稱：「（妳於偵查中稱被告會以
    手錶反射光線照射妳，暗示妳去廁所，有無此事？）有。（
    妳怎麼知道被告用手錶反射光線照到妳，就是要叫妳去廁所
    ?）因為我的眼睛被閃光到。（妳怎麼知道這個動作是被告
    要叫妳去廁所？妳與被告有無事先約好？）沒有事先約好。
    （既然沒有事先約好，妳如何知悉被告反射光線照妳，就是
    叫妳去廁所？）聽不懂。（如果一般人以手錶反射光線照妳
    ，妳是否會認為對方是要叫妳去廁所？）不會。（為什麼被
    告用這種方式，妳就認為他是叫妳去廁所？）不知道怎麼說
    。（妳與被告有沒有事先約好，他用手錶反射光線照到妳就
    是要去廁所？）事先沒有約好。」等語（見本院刑事卷第27
    4-275頁）。則原告固然證稱被告係以手錶反射陽光要求其
    前往廁所，然其與被告既無先行約定以手錶反射陽光所代表
    之意涵，原告何以由此動作即判斷被告有要求其前往廁所之
    意?益見原告主張被告以手錶反射陽光要求其前往廁所加以
    性侵害云云，並非可採。
　3.至於原告之祖母即證人C女如何得知原告遭被告侵擾乙節，
    證人C女於另案刑事案件審理中先具結證稱：「（最後A女〈
    註：即本件原告〉是什麼時候跟妳說被告有摸她？）我孫女〈
    註：即本件原告〉是先跟我女兒〈註：即本件原告之母親〉講
    ，再跟我講，不是先跟我講，是先跟她媽媽講，我女兒才告
    訴我。」等語（見本院刑事卷第286頁）；旋又改稱：「（
    妳知道A女被被告摸這件事情，是否因為妳女兒跟你講？）A
    女有跟我講，我說要跟A女的媽媽講，但A女說不要，A女說
    她媽媽會打死她。（所以是A女先跟你講的？）對。（妳剛
    才說是你女兒先跟妳講？）沒有，我罵A女，我說妳怎麼一
    直亂我，我的頭已經很痛了，妳不要亂我，我就逼A女講，
    我說怎麼，那一個那一個，我是說哪一個，A女說是賣帽子
    摸她，我說怎麼人叫你做什麼妳就做什麼，我就罵她，A女
    就跟我說妳不要跟媽媽講，我會被媽媽打。（妳有沒有跟妳
    女兒講？）我有跟我女兒講，後來一些事情偷偷加Line，A
    女才跟A女的媽媽講，沒有跟我講」等語（見本院刑事卷第2
    89、290頁）。則證人C女所述亦有前後不一而難以憑採。
　4.原告復主張其遭受被告強制猥褻後，經常大哭、情緒不穩、
    不願與家人講話及外出，對於面對人群有極大恐懼等情緒反
    應等語。然原告於106年為心理衡鑑時，已顯示其國中時即
    有突然大聲叫、洗手後向人亂噴水，高中一年級後出現在食
    物上吐口水、情緒難控制起伏大，常有大聲叫、摔東西（破
    壞）、自言自語（有時狀似與人對談）、傻笑等情形，有臺
    中榮民總醫院110年10月8日中榮醫企字第1104203305號函暨
    原告之病歷資料在卷可參（見本院刑事不公開卷第7-25頁）
    。從而，亦難認原告之前述情緒反應係因被告之行為所造成
    。
　5.至原告稱另案刑事案件當庭勘驗之「被害人母親與嫌疑對質
    錄音檔.acc」，可知被告已承認有摸原告胸部云云。然經本
    院刑事庭審理另案刑事案件時當庭勘驗前開錄音檔內容，顯
    示被告始終否認將原告拉去廁所等情，且就原告之母一再質
    疑被告是否有撫摸或侵犯原告等情，被告則一再陳稱沒有什
    麼，僅陳述「我碰她什麼啦。我是講在開玩笑時從她胸部揮
    到一下下而已，其他都沒有。（臺語）」等節，有勘驗筆錄
    可參（見本院刑事卷第181-188頁），無從認定被告有何坦
    認撫摸原告陰部之情。參以原告於另案刑事案件審理時陳稱
    ：伊與被告會跑、說話、打，伊會打被告的肩膀和手等語（
    見本院刑事卷第253-254頁），足認原告與被告會打鬧、追
    逐，則被告於「被害人母親與嫌疑對質錄音檔.acc」所陳在
    開玩笑間揮到原告胸部乙情，自可能係於追逐玩鬧間之揮打
    所致，則原告據此主張被告對原告強制猥褻云云，無從遽採
    。
  ㈢綜合上開證據，原告主張被告對其為強制猥褻行為，尚難採
    信為真。
四、綜上，原告依民法第184條第1項前段、第195條第1項規定，
    請求被告給付原告30萬元，及自起訴狀繕本送達翌日起至清
    償日止，按年息5%計算之利息，為無理由，應予駁回。原告
    之訴既經駁回，其假執行之聲請失所依附，應併予駁回。
五、本件事證已明，兩造其餘攻擊防禦方法與所舉證據，核與本
    件判決結果不生影響，爰不再逐一論駁。
六、訴訟費用負擔之依據：民事訴訟法第78條。 　　
中　　華　　民　　國　　111 　年　　9 　　月　　30　　日
                  豐原簡易庭    法  官  廖弼妍
如不服本判決，應於送達後20日內，向本院提出上訴狀並表明上
訴理由，如於本判決宣示後送達前提起上訴者，應於判決送達後
20日內補提上訴理由書（須附繕本）。如委任律師提起上訴者，
應一併繳納上訴審裁判費。
以上為正本係照原本作成。
中　　華　　民　　國　　111 　年　　9 　　月　　30　　日
                                書記官  陳貴卿